臺灣臺北地方法院小額民事判決
110年度北小字第2004號
原      告  陳春和  
被      告  王正果  
上列當事人間請求損害賠償事件，本院於民國110年11月12日言
詞辯論終結，判決如下︰
    主      文
被告應給付原告新臺幣27,058元。
訴訟費用新臺幣1,000元由被告負擔。
本判決得假執行。但被告如以新臺幣27,058元為原告預供擔保，
得免為假執行。
    事實及理由
一、程序部分：
㈠按因侵權行為涉訟者，得由行為地之法院管轄，民事訴訟法第1
  5條第1項定有明文。本件原告主張被告之侵權行為地即本件交
  通事故發生地為「臺北市敦化南路2段81巷口與安和路2段口」
  處，位於臺北市大安區，屬本院之轄區，本院依法自有管轄權
  。
㈡原告訴之聲明原請求新臺幣（下同）28,066元，業於民國110年
  10月15日、110年11月12日言詞辯論縮減如主文第1項所示，經
  核與民事訴訟法第255條第1項但書第3款相符，應予准許。
㈢本件被告經合法通知，未於最後言詞辯論期日到場，核無民事
  訴訟法第386條所列各款情形，爰依原告之聲請，由其一造辯
  論而為判決。
二、原告起訴主張略以：兩造於110年2月1日21時42分許，在臺
    北市敦化南路2段81巷口與安和路2段口處，因為被告駕駛車
    牌號碼：000－0000號自用小客車（下稱被告車輛），與原告
    駕駛之車牌號碼：000－000號營業小客車（下稱系爭車輛，
    為99年9月出廠，作為計程車營業用）發生碰撞車禍（下稱
    系爭事故）。原告親見被告車輛停放於路邊且為最後一輛車
    ，車尾燈為亮燈狀態，原告系爭車輛行駛至路口時，被告車
    輛並未開啟左轉燈且為靜止之狀態，原告於右轉前40公尺開
    啟系爭車輛之右轉燈，然於右轉時發生系爭事故，原告立即
    停車，此時才發現被告車輛乃紅線違規停車，且於左切進入
    車道時未打左轉方向燈。就系爭事故原告並無肇事責任，被
    告應負損害賠償之責任。原告系爭車輛修復費用為23,527元
    、因系爭車輛維修3天受有營業損失4,539元（計算式：1513
    ×3＝4,539）。因為維修新換零件經計算4年折舊期間之折舊
    後僅112元可以請求，故同意加計前述費用中之工資8,085元
    、烤漆14,322元及營業損失4,539元後，向被告請求27,058
    元（計算式：112＋8,085＋14,322＋4,539＝27,058）。為此，
    依侵權行為損害賠償請求權之法律關係，向被告請求前述金
    額，並聲明：如主文第1項所示。
三、被告未於最後言詞辯論期日到場，然依據其於本院收受臺北
    市交通事件裁決所鑑定意見書前，所為之答辯則略以：原告
    系爭車輛於100公尺外時，被告駕駛之被告車輛已離開違規
    停車位置半個車身寬、一個半車身長前方之白線等候區打右
    轉燈，並等候約30秒的紅燈轉綠準備右轉。於等候燈號變換
    之時，原告系爭車輛已由100公尺行進中接近，然於燈號由
    紅轉綠之時系爭車輛行進中加速靠近被告車輛之左側，於燈
    號轉綠2秒內因太過靠近，被告車輛向右閃躲，卻仍遭系爭
    車輛右側擦撞被告車輛左側。被告車輛起步緩慢，時速僅約
    15至20公里，系爭車輛乃行進中加速，依現場丈量距離及位
    置，可清楚推算系爭車輛時速約為60至70公里，則系爭車輛
    行進中右轉未減速，且違規由左車道超速超車右轉，又未算
    準距離而導致系爭事故發生。原告違規擦撞，並利用被告違
    規停車，來企圖掩飾自身之過錯，向警員謊稱扭曲時間差和
    距離，原告誣攀掩飾、顛倒是非，實不可取等語，資為抗辯
    。
四、本院之判斷：
㈠按當事人主張有利於己之事實者，就其事實有舉證之責任。民
  事訴訟法第277條前段定有明文。又按各當事人就其所主張有
  利於己之事實，均應負舉證之責，故一方已有適當之證明者，
  相對人欲否認其主張，即不得不更舉反證。查原告主張兩造於
  前揭時、地，因被告之過失發生系爭事故，並致系爭車輛毀損
  而進行修復，支出前述修復費用並受有營業損失等事實，有原
  告提出臺北市計程車客運商業同業公會每日平均營業收入說明
  函、估價單、初步分析研判表、照片黏貼紀錄表、道路交通事
  故現場圖、系爭車輛行車執照、系爭車輛受損照片等件可按（
  見本院卷第13至23、87、91至93頁）。並經本院依職權調取臺
  北市政府警察局交通警察大隊系爭事故調查卷宗（見本院卷第
  35至53頁）核閱無誤，應可認定。
㈡被告雖曾以前開情詞置辯。惟據本院函請臺北市交通事件裁決
  所就系爭事故進行肇事責任鑑定，其出具鑑定意見，略以：「
  鑑定意見：一、王正果（按：即被告）駕駛ATE－6185號自小客
  車（A車）：起駛前未注意其他車輛。（肇事原因）二、陳春
  和（按：即原告）駕駛TAL－285號營業小客車（B車）：（無肇
  事因素）」等語，此有臺北市交通事件裁決所函送鑑定意見書
  存卷可考（見本院卷第117至132頁）。則依上開鑑定意見書觀
  之，系爭事故之發生，乃肇因於被告起駛前未注意其他車輛所
  導致，而原告經判定並無肇事因素。被告雖提出系爭事故兩造
  車輛擦撞後之現場兩車相對位置及車損照片（見本院卷第79至
  83頁）等件，然而，此僅系爭事故發生之後兩車相對位置及車
  損狀況，尚無從證明原告確有被告所述之於系爭車輛行進中右
  轉未減速、違規由左車道超速超車右轉、又未算準距離而導致
  系爭事故發生之情形。本件經過前揭鑑定結果已經認定系爭事
  故之發生，乃肇因於被告一方之過失，被告抗辯，尚難憑採。
  本院依據前揭調查證據結果，應認原告主張為真實，且原告已
  經當庭就修復系爭車輛恢復原狀時，零件以新換舊之折舊差額
  部分縮減表明不予請求，被告自應如數給付。
五、綜上所述，原告主張，應予准許，爰判決如主文所示。
六、按訴訟費用，由敗訴之當事人負擔；法院為訴訟費用之裁判
    時，應確定其費用額，民事訴訟法第78條、第436條之19第1
     項分別定有明文。本件訴訟費用為1,000元，應由敗訴之被
    告負擔，爰依上開規定確定被告應負擔之訴訟費用如主文第
    2項所示。
七、本件係就民事訴訟法第436條之8適用小額訴訟程序所為被告
    敗訴之判決，依同法第436條之20規定，爰依職權宣告假執
    行。本院並依職權為免為假執行宣告之諭知。
八、本件事證已臻明確，兩造其餘主張陳述及攻擊防禦方法，核
    不生影響於判決之結果，爰不一一論列，併此敘明。
中　　華　　民　　國　　110 　年　　11　　月　　19　　日
　　　　　　　　　臺北簡易庭  法　官　徐千惠　　　
以上正本係照原本作成。
如不服本判決，須以違背法令為理由，應於判決送達後20日內向
本庭（臺北市○○區○○○路0段000巷0號）提出上訴狀（須按他造當
事人之人數附繕本）。如委任律師提起上訴者，應一併繳納上訴
審裁判費。
中　　華　　民　　國　　110 　年　　11　　月　　19　　日
                              書記官  李易融　　　　　
訴訟費用計算書
項　　　　目             金 　額（新臺幣）　　   備註
第一審裁判費　　　          1,000元
合　　　　計　　　          1,000元
附錄：
一、民事訴訟法第436條之24第2項：
    對於小額程序之第一審裁判上訴或抗告，非以其違背法令為
    理由，不得為之。
二、民事訴訟法第436條之25：
    上訴狀內應記載上訴理由，表明下列各款事項：
    （一）原判決所違背之法令及其具體內容。
    （二）依訴訟資料可認為原判決有違背法令之具體事實。